【裁判字號】    89,訴,1587
【裁判日期】    900531
【裁判案由】    重傷害
【裁判全文】
臺灣臺北地方法院刑事判決                        八十九年度訴字第一五八七號
    公  訴  人  臺灣臺北地方法院檢察署檢察官
    被      告  乙○○
    指定辯護人  甲○
右列被告因重傷害案件，經檢察官提起公訴（八十九年度偵字第九九０一號），甲○
判決如左：
    主  文
乙○○傷害人之身體致重傷，處有期徒刑肆年。
    事  實
一、乙○○於八十八年十二月十日十六時許，在臺北市○○區○○路二段一四０號前
    ，因其當時之女友丙○○不願續與乙○○繼續往來，二人發生爭執之際，乙○○
    明知丙○○左眼曾有視網膜離症狀，仍基於傷害之故意，以手毆打丙○○頭、臉
    部，並傷及丙○○眼部，使丙○○發生左眼復發性視網膜剝離，經手術後矯正，
    僅餘最佳矯正視力零點零一，永遠無法恢復，已達毀敗一目之機能。
二、案經丙○○訴請臺灣臺北地方法院檢察署檢察官偵查起訴。
    理  由
一、訊據被告乙○○矢口否認有何公訴人所訴之傷害犯行，辯稱：伊聽信告訴人丙○
    ○之言，配合告訴人順利取得保險理賠金，絕不可能傷害告訴人云云。經查：（
    一）右揭犯罪事實業據告訴人迭於警訊中、檢察官偵查中，及甲○審理中，均指
    述綦詳，有警訊筆錄、檢察官偵查筆錄，及甲○訊問筆錄可憑（見偵查卷宗第六
    、七頁警訊筆錄，同卷宗第二二頁至第二四頁偵查筆錄，甲○刑事卷宗所附九十
    年五月十五日訊問筆錄）；（二）被告於甲○訊問中亦坦承知悉告訴人案發之前
    已有視力不佳之情形，亦有甲○訊問筆錄可佐（見甲○刑事卷宗九十年四月二十
    五日訊問筆錄）；（三）被告於警訊中先辯稱僅有拉扯云云，並稱丙○○可能有
    與人發生事故才受傷云云，有警訊筆錄可佐（見偵查卷宗第五頁第二、七頁），
    嗣於檢察官偵查中復自承徒手毆打告訴人等語，及主要打頭部等語（見偵查卷宗
    第二三頁第四、六行），足認被告於警訊中根本未有何等「配合」丙○○取得保
    險金之供述，自無可能於偵查中忽又自白犯行之理，被告辯稱其於偵查中所作之
    自白係為「配合」丙○○取得保險金云云，不僅與事理不符，且無證據可以證明
    為真實，毫無可採，仍應以被告於偵查中之自白，方為可採；（四）告訴人於偵
    查中所提出之國立臺灣大學醫學院附設醫院診斷書「診斷病名」欄位載明告訴人
    係患左眼復發性視網膜剝離等語，「醫師囑言」欄位則載明告訴人目前左眼最佳
    矯正視零點零一，「永遠無法恢復」等語（見偵查卷宗第二五頁），均堪證明告
    訴人一眼之機能已經毀敗。綜前所述，本件事證明確，被告犯行已堪認定，應予
    依法論科。
二、按被告基於傷害犯意，以手毆打告訴人頭、臉部，傷及其眼部，使生左眼復發性
    視網膜剝離，經手術後矯正，僅餘最佳矯正視力零點零一之行為，而毀敗其一目
    之視能，被告之傷害犯行與被害人之重傷害有因果關係，且此加重結果，並非不
    能預見，被告雖係基於傷害故意，而非以重傷害犯意為之，惟對告訴人嗣所生毀
    敗一目視能之重傷害仍應負加重結果犯之責任。核被告所為係犯刑法第二百七十
    七條第二項後段之罪。爰審酌被告於犯罪後，猶一再狡飾犯行，復辯稱被告於檢
    察官偵查中自白造成告訴人左眼之重傷害行為，係為「配合」告訴人領取保險金
    云云，足認被告犯後態度非佳，有甲○訊問、審判筆錄可憑，且被告造成告訴人
    一目之視能已經毀敗，告訴人精神上及工作能力上之損害甚鉅，而被告迄今仍未
    對告訴人所受損害加以補償，縱令告訴人之損害擴大，足認被告毫無悔意等一切
    情狀，量處如主文所示之刑，以示懲儆。
據上論斷，應依刑事訴訟法第二百九十九條第一項前段，刑法第二百七十七條第二項
後段，判決如主文。
本案經檢察官陳進德到庭執行職務
中      華      民      國    九十      年      五      月    三十一    日
                                      臺灣臺北地方法院刑事第六庭
                                          法  官  黃程暉
右正本證明與原本無異。
如不服本判決，應於判決送達後十日內，向甲○提出上訴狀。
                                          書記官  張華瓊
中      華      民      國    九十      年      六      月      八      日
附錄本案論罪科刑法條：
刑法第二百七十七條第二項
犯前項之罪因而致人於死者，處無期徒刑或七年以上有期徒刑，致重傷者，處三年以
上十年以下有期徒刑。


司法院資訊處製作；財團法人民間司法改革基金會備份。
